【裁判字號】    95,抗,1102
【裁判日期】    950925
【裁判案由】    假扣押
【裁判全文】
臺灣高等法院民事裁定                  95年度抗字第1102號
抗   告   人  鴻運電子股份有限公司
兼法定代理人  甲○○
抗告人因與相對人彰化商業銀行股份有限公司間假扣押事件，對
於中華民國95年 5月15日臺灣士林地方法院95年度裁全字第2514
號所為裁定，提起抗告，本院裁定如下：
    主  文
抗告駁回。
抗告費用由抗告人連帶負擔。
    理  由
一、按債權人就金錢請求或得易為金錢請求之請求，欲保全強制
    執行者，得聲請假扣押。請求及假扣押之原因，應釋明之；
    前項釋明如有不足，而債權人陳明願供擔保或法院認為適當
    者，法院得定相當之擔保，命供擔保後為假扣押，民事訴訟
    法第522條第1項、第526條第1、2項分別定有明文。
二、相對人於原法院聲請意旨略以：抗告人鴻運電子股份有限公
    司 (下稱鴻運公司)於民國94年 8月17日及同年8月22日邀同
    其法定代理人即另抗告人甲○○為連帶保證人，向相對人借
    款2筆，金額各為新台幣 (下同)2000萬元及1500萬元，約定
    抗告人如有任何一宗債務未依約付息而經相對人催告，或任
    何一宗債務未依約清償本金時，全部債務視為到期；嗣鴻運
    公司自95年 3月22日起即未依約繳息，經催告後，全部債務
    已視為到期。頃聞抗告人意圖將財產搬移隱匿，惟恐日後有
    不能強制執行或甚難執行之虞，為此願供擔保聲請假扣押等
    語。原法院認依相對人所提借據、授信約定書、保證書、通
    知書及往來明細表等影本，固認有相當之釋明，然於所述假
    扣押原因，釋明則有不足，惟相對人既明陳明願供擔保，其
    釋明欠缺足以補之，裁定命相對人以1000萬元或等值之中央
    政府建設公債93年度甲類第 2期債票為抗告人供擔保後，得
    對於抗告人之財產在3000萬元之範圍內准許假扣押，於法即
    無不合。
三、抗告意旨雖稱：相對人未就鴻運公司是否確有未依約還款之
    事實，及日後是否確有不能執行或甚難執行之事由為釋明，
    詎原裁定竟准許假扣押，為此提起抗告，請求廢棄原裁定云
    云。惟按假扣押為保全程序之一種，係在本案訟爭尚未確定
    以前，預防將來債權人勝訴後，不能強制執行或難以執行而
    設，而此所謂債權人者，係指主張債權之人而言，至所主張
    之債權能否成立，尚待本案之判決，非聲請假扣押時先應解
    決之問題（最高法院20年度抗字第 720號判例意旨參照）。
    查相對人主張鴻運公司積欠相對人之借款合計達 2億2895萬
    元，其中一筆94年10月25日借款400萬元債務，尚餘本金300
    萬元已於95年4月25日到期未清償，依兩造授信約定書第6條
    第 1款約定，全部債務視為到期；而鴻運公司積欠全體金融
    機構借款餘額達 4億6000餘萬元，惟恐日後不能強制執行或
    甚難執行等情，業據其提出放款戶資料一覽表查詢、本票、
    財團法人金融聯合徵信中心等件為證 (見本院卷第20頁、第
    22頁、第28頁 )，尚難謂相對人未就其請求及假扣押之原因
    為釋明。從而，抗告意旨指摘原裁定不當，求予廢棄，為無
    理由，應予駁回。
四、據上論結，本件抗告為無理由，爰裁定如主文。
中    華    民    國    95    年    9     月    25    日
                    民事第十庭
                        審判長法  官  阮富枝
                              法  官  陳財旺
                              法  官  吳麗惠
正本係照原本作成。
本裁定除以適用法規顯有錯誤為理由，並經本院許可外，不得再
抗告。如提起再抗告，應於收受後10日內委任律師為訴訟代理人
向本院提出再抗告狀。並繳納再抗告費新台幣１千元。
中    華    民    國    95    年    9     月    27    日
                              書記官  陶美玲


司法院資訊處製作；財團法人民間司法改革基金會備份。
